臺灣臺南地方法院刑事判決　　　　　　　　　　　　九十一年度易字第一二一七號
　　公　訴　人　臺灣台南地方法院檢察署檢察官
　　被　　　告　甲○○
　　公　訴　人　臺灣臺南地方法院檢察署檢察官
右列被告因違反毒品張害防制條例案件，經檢察官提起公訴（九十一年度毒偵字第八
八二號、九十一年度毒偵字第九一二號），本院判決如左：
    主  文
甲○○連續施用第二級毒品，累犯，處有期徒刑捌月。
    事  實
一、甲○○有多次因吸用安非他命而違反麻醉藥品管理條例案件紀錄，其中一次於民
    國八十五年十二月間經本院判處有期徒刑十月確定，甫於八十七年三月十四日因
    縮短刑期執行完畢；八十六年間復因施用第二級毒品安非他命案件，經本院以八
    十七年毒聲字第一七三號裁定送觀察勒戒，因有繼續施用之傾向，又經本院裁定
    送強制戒治，再以八十八年度毒聲字第一四四九號裁定停止戒治，所餘戒治期間
    付保護管束，嗣因其於保護管束期間有施用第二級毒品安非他命之行為，本院乃
    以八十八年度毒聲字第二七一一號裁定撤銷其保護管束，並再令入台灣台南戒治
    所施以強制戒治，嗣戒治期滿，經臺灣臺南地方法院檢察署檢察官於八十九年六
    月九日以八十九年度戒毒偵字第三五八號為不起訴處分確定。惟甲○○又因多次
    施用第二級、第一級毒品案件，經右開檢察署檢察官分別以九十年度毒偵字第八
    一四號及九十年度毒偵字第一九三八號聲請簡易判決處刑並聲請強制戒治，經本
    院於九十年八月三十日以九十年度營簡字第一五六號，就其連續施用第二級毒品
    犯行，判處有期徒刑六月，於九十年十月八日判決確定；於九十一年六月二十一
    日以九十一年度訴字第一二九號，就其施用第一級毒品犯行，判處有期徒刑十月
    ，於九十一年七月十八日確定，而其上開二犯施用第二級毒品安非他命之犯行，
    並經本院以九十年度毒聲字第七一九號裁定送強制戒治，嗣因無繼續戒治必要，
    乃以九十年毒聲字第二二一九號裁定停止強制戒治，所餘戒治期間，付保護管束
    ，業於九十一年三月二十九日執行保護管束期滿，且未經撤銷。詎甲○○仍不知
    悔改，復基於概括之犯意，連續自九十一年三月間某日起至同年五月六日止，在
    台南縣柳營鄉果毅村十三號家中、台南縣官田鄉中村南二高橋下等地，多次將
    第二級毒品安非他命放入玻璃球內以火燒烤（安非他命及玻璃球均未據扣案），
    以吸取煙氣之方式，吸食第二級毒品安非他命。嗣甲○○因前開判決有期徒刑六
    月確定之案件未到案執行，經上開檢察署發佈通緝，為警於九十一年五月六日晚
    上九時許，在台南縣官田鄉中協村南二高橋附近緝獲，並由該署於五月八日解送
    台灣台南監獄台南分監執行，經上開緝獲單位於查獲時及執行機關於入監執行時
    採取其尿液送驗，均呈安非他命陽性反應，而獲悉上情。
二、案經台南縣警察局麻豆分局報請台灣台南地方法院檢察署檢察官偵查起訴。
      理  由
一、右開事實，業據被告甲○○於警訊及偵審中坦承不諱，且其經警查獲及發監執行
    時採尿送驗結果，確呈安非他命陽性反應，分別有台南縣衛生局九十一年六月四
    日衛收字第０九一００一四三四０號函附尿液檢驗成績書及長榮管理學院九十一
    年六月五日報告書各一紙附卷可稽，足見被告自白與事實相符，應堪採信。又被
    告前因施用毒品案件，經本院裁定送觀察、勒戒後，認有繼續施用毒品之傾向，
    復再裁定令入戒治處所施以強制戒治，戒治期滿，經檢察官以八十九年度戒毒偵
    字第三五八號不起訴處分確定，其後又因二犯施用毒品案件，經本院以八十九年
    度毒聲字第七一九號裁定送強制戒治，並以九十年度營簡字第一五六號判處有期
    徒刑六月確定，以九十一年度訴字第一二九號判處有期徒刑十月確定等情，亦有
    本院上開刑事判決二份、裁定書一份、台灣台南地方法院檢察署上開不起訴處分
    書各一份在卷足憑。其於五年後三犯毒品危害防制條例第十條第二項之施用毒品
    罪，應可確認，故本件事證明確，被告施用第二級毒品之犯行，應堪認定。
二、按安非他命係屬毒品危害防制條例第二條第一項第二款規定之第二級毒品。被告
    非法施用，所為係犯毒品危害防制條例第十條第二項之施用第二級毒品罪。其持
    有第二級毒品之低度行為，已為其進而吸用之高度行為所吸收，不復另論。又其
    施用第二級毒品行為，時間密接、犯罪構成要件相同，顯係基於概括犯意為之，
    應依連續犯規定論處，並加重其刑。另被告於八十五年十二月間，因觸犯麻醉藥
    品管理條例案件，經本院判處有期徒刑十月確定，甫於八十七年三月十四日因縮
    短刑期執行完畢，有台灣高等法院被告全國前案紀錄表、台灣台南地方法院檢察
    署刑案資料查註紀錄表在卷可按，其於五年之內再犯本件有期徒刑以上之罪，為
    累犯，應依法遞予加重其刑。爰審酌被告曾因施用毒品而受矯正，竟於短期內一
    再施用第二級毒品，其戒癮之意志力甚為薄弱，然其本質仍屬「病犯」，僅戕害
    其自身身心，尚未生巨大危害於整體社會，及其犯罪之動機、目的、手段、其品
    行智識程度、生活狀況、犯罪後態度等一切情狀，量處如主文所示之刑，以資懲
    儆。
據上論斷，應依刑事訴訟法第二百九十九條第一項前段，毒品危害防制條例第十條第
二項、刑法第十一條前段、第五十六條、第四十七條，判決如主文。
中      華      民      國  九十一    年      十      月     十六     日
                              臺灣臺南地方法院刑事第六庭
                                      法  官  莊玉熙
右正本證明與原本無異。
如不服本判決應於送達後十日內向本院提出上訴狀。
                                      書記官  黃傳鈞
中      華      民      國    九十一    年      十      月     十六     日
附錄本案論罪科刑法條全文：
毒品危害防制條例第十條第二項
施用第二級毒品者，處三年以下有期徒刑。
